臺灣板橋地方法院交通事件裁定　　　100年度交聲字第3981號
原處分機關　交通部公路總局臺北區監理所蘆洲監理站
異　議　人
即受處分人　許維
上列異議人即受處分人因違反道路交通管理處罰條例案件，對於
交通部公路總局臺北區監理所蘆洲監理站於民國100 年11月3 日
所為之處分（原處分案號：北監蘆字第裁46-AD0000000號），聲
明異議，本院裁定如下：
    主  文
異議駁回。
    理  由
一、原處分意旨略以：異議人即受處分人許維（下稱異議人）
    所有之車牌號碼A2Q-839 號普通重型機車，於民國100 年7
    月6 日17時56分許，行經臺北市○○路○ 段483 號時，因有
    「機器腳踏車，不在規定車道行駛」之交通違規，經臺北市
    政府警察局北投分局交通分隊警員拍照採證後逕行舉發。嗣
    異議人於舉發通知單上所載應到案日期前向原處分機關即交
    通部公路總局臺北區監理所蘆洲監理站（下稱原處分機關）
    提出陳述，經原處分機關函請原舉發單位調查結果，仍認上
    開普通重型機車有前揭違規事實，遂於100 年11月3 日以北
    監蘆字第裁46-AD0000000號裁決書，依道路交通管理處罰條
    例第45條第13款及第63條第1 項第1 款（原處分漏載第1 款
    ）之規定，裁處異議人罰鍰新臺幣（下同）600 元、記違規
    點數1 點等語。
二、聲明異議意旨略以：原舉發之採證照片無從證明伊所有之車
    牌號碼A2Q-839 號普通重型機車係行駛於「禁行機車」之車
    道上；另查承德路6 段入口處，及同路段329 號前之內側車
    道亦未設有「禁行機車」之標字，故不服原處分，爰聲明異
    議，請求撤銷原處分云云。
三、按汽車駕駛人，爭道行駛而有機器腳踏車不在規定車道行駛
    之情形者，處600 元以上1,800 元以下罰鍰，並記違規點數
    1 點，道路交通管理處罰條例第45條第13款、第63條第1 項
    第1 款分別定有明文。
四、經查：
  (一)本件異議人所有之車牌號碼A2Q-839 號普通重型機車，於上
    開時、地，因有「機器腳踏車，不在規定車道行駛」之交通
    違規，經臺北市政府警察局北投分局交通分隊警員拍照採證
    後逕行舉發，嗣原處分機關依道路交通管理處罰條例第45條
    第13款及第63條第1 項第1 款之規定，裁處異議人罰鍰600
    元，並記違規點數1 點等情，有臺北市政府警察局北市警交
    大字第AD0000000 號舉發違反道路交通管理事件通知單、交
    通部公路總局臺北區監理所蘆洲監理站北監蘆字第裁46-AD0
    000000號裁決書各1 份及逕行舉發違規採證照片1 幀附卷可
    稽，此部分事實應堪認定。
  (二)依本件採證照片所示，承德路6 段之機車專用道為第5 車道
    ，異議人所有之車牌號碼A2Q-839 號普通重型機車則係行駛
    於機車專用道左側之第4 車道，該第4  車道固因行經車輛於
    拍攝視角上之阻隔以致未能清楚呈現「禁行機車」禁制標字
    之全貌，惟仍可於照片左下方之第3 車道上之「機車」標字
    ，併同照片右下方之「禁」標字，明顯判斷第4 車道確屬「
    禁行機車」無訛，且上開普通重型機車與依規定行駛在機車
    專用道內之其他機車併行，益徵異議人係為超越其他機車，
    而有爭道行駛之行為。是本件違規事實明確，異議人辯稱原
    舉發之採證照片無從證明伊所有之普通重型機車係行駛於「
    禁行機車」之車道上，難認有據。又異議人雖呈有照片2 幀
    以證明承德路6 段入口處之內側車道未繪有「禁行機車」之
    標字，惟按駕駛人駕駛汽車，本應遵守道路交通標誌、標線
    、號誌之指示；機器腳踏車行駛之車道，應依標誌或標線之
    規定行駛；無標誌或標線者，在已劃分快慢車道之道路，雙
    向道路應在最外側快車道及慢車道行駛，道路交通安全規則
    第90條、第99條第1 項第2 款前段均有明文規定。故縱認承
    德路6 段入口處之內側車道前段未繪有「禁行機車」標字屬
    實，惟機車駕駛人依上開規定，亦僅能行駛於承德路6 段最
    外側之二車道即機車專用道及慢車道，至標字、標誌或標線
    之設置，僅具提醒、督促駕駛者注意之作用而已，並非以設
    置之有無與否，作為判定該處得否取締違規之唯一依據。是
    異議人此部分所辯，亦難執為脫免罰責之依據。至異議人另
    辯稱：上開逕行舉發違規採證照片並無證據力云云，然查，
    異議人並未提出上開照片係為舉發機關偽造、變造或違法而
    取得之證據資料，復本院亦查無有何取證之違法或不當之事
    宜，是異議人空言否認上開照片之證據適格，核屬無據，自
    無足採。
五、綜上所陳，本件違規事實明確，原處分機關依道路交通管理
    處罰條例第45條第13款之規定，裁處異議人600 元罰鍰，並
    依同條例第63條第1 項第1 款之規定，記違規點數1 點，經
    核於法並無違誤，本件異議為無理由，應予駁回。
據上論斷，應依道路交通管理處罰條例第87條第2 項，道路交通
事件處理辦法第18條，裁定如主文。
中    華    民    國   100    年    12    月    28    日
                  刑事第十九庭  法  官  陳海寧
以上正本證明與原本無異。
如不服本裁定應於送達後5 日內向本院提出抗告狀。
                                書記官  馮得弟
中    華    民    國   100    年    12    月    28    日